【裁判字號】    99,上訴,59
【裁判日期】    990330
【裁判案由】    毒品危害防制條例
【裁判全文】
臺灣高等法院臺南分院刑事判決          99年度上訴字第59號
上  訴  人
即  被  告  甲○○
選任辯護人  陳清白  律師(扶助律師)
上  訴  人
即  被  告  丁○○
選任辯護人  謝依良  律師(扶助律師)
上列上訴人即被告因違反毒品危害防制條例案件，不服臺灣台南
地方法院97年度訴字第2200號中華民國98年11月11日第一審判決
（起訴案號：臺灣台南地方法院檢察署97年度偵字第11934號）
，提起上訴，本院判決如下：
    主  文
原判決撤銷。
甲○○犯如附表壹、貳所示之罪，均累犯，各處如附表壹、貳所
示主刑及從刑。應執行有期徒刑拾捌年，扣案如附表參編號一所
示之物沒收銷燬之；扣案如附表參編號四、五所示之物均沒收；
其販賣毒品所得共新台幣參仟伍佰元均沒收，如全部或一部不能
沒收時，以其財產抵償之（其中新臺幣貳仟元部分，應與丁○○
連帶沒收，如全部或一部不能沒收時，以其與丁○○財產連帶抵
償之）。
丁○○犯如附表壹編號二、四至六及附表貳編號三所示之各罪，
均累犯，各處如附表壹編號二、四至六及附表貳編號三所示之主
刑及從刑。應執行有期徒刑拾陸年，扣案如附表參編號四所示之
物沒收；其販賣販毒所得新台幣貳仟元應與甲○○連帶沒收，如
全部或一部不能沒收時，以其與甲○○財產連帶抵償之。
    事  實
一、甲○○前因違反毒品危害防制條例案件，經台灣台南地方法
    院(下稱台南地院)以95年度訴字第1735號判處有期徒刑七月
    確定，於民國96年9月24日縮刑期滿執行完畢。丁○○前因
    竊盜案件，經台南地院以95年度簡上字第195號判處有期徒
    刑一年四月確定，嗣經減刑於96年7月16日執行完畢。
二、詎甲○○仍不知悔改，竟為以下犯行:
(一)單獨基於販賣第一級毒品海洛因之犯意，分別於如附表壹編
    號一、三、七所示時、地，先後販賣海洛因予戊○○三次。
(二)另與丁○○共同基於販賣第一級毒品海洛因之犯意聯絡，分
    別於如附表壹編號二、四至六所示時、地，先後販賣第一級
    毒品海洛因予乙○○、戊○○二人，合計共四次。
(三)復另行起意，基於單獨轉讓第一級毒品之犯意，分別於如附
    表貳所示編號一、二所示之時、地，先後轉讓第一毒品海洛
    因予丙○○、丁○○各一次(即共二次)。
(四)另與丁○○共同基於轉讓第一級毒品之犯意聯絡，於如附表
    貳編號三所示時、地，共同轉讓第一級毒品海洛因予丙○○
    一次。
三、丁○○亦不知悔改，而為以下犯行:
(一)與甲○○共同基於販賣第一級毒品海洛因之犯意聯絡，分別
    於如附表壹編號二、四至六所示時、地，先後販賣第一級毒
    品海洛因予乙○○、戊○○二人，合計共四次。
(二)復另行起意，與甲○○共同基於轉讓第一級毒品之犯意聯絡
    ，於如附表貳編號三所示時、地，共同轉讓第一級毒品海洛
    因予丙○○一次。
四、嗣經警於97年8月18日12時40分許，持台南地院核發之搜索
    票至臺南縣歸仁鄉○○○街71巷5號甲○○住處執行搜索，
    並扣得如附表參所示之物，始循線查獲上情。
五、案經臺南縣警察局新化分局報告臺灣臺南地方法院檢察署檢
    察官偵查起訴。
    理  由
壹、程序部分
一、關於本院審理範圍部分:
    按刑事訴訟法除有特別規定外，已受請求之事項未予判決，
    或未受請求之事項予以判決者，其判決當然違背法令，同法
    第379條第12款定有明文。所謂已受請求之事項未予判決者
    ，係指法院對於起訴、自訴或上訴部分，本屬應行裁判之部
    分，而遺漏未為任何裁判者而言；而未受請求之事項，予以
    判決者，則指法院對未經起訴、自訴或上訴之事項或起訴、
    自訴、或上訴效力所不及之事項，予以判決之謂。申言之，
    法院審判之範圍應與起訴、自訴或上訴之範圍一致，始稱適
    法。故一人犯數罪，均經起訴，如第一審漏未判決之部分，
    與上訴部分非屬實質上一罪或裁判上一罪之關係者，上訴審
    即不得逕為第二審裁判(最高法院87年度台上字第2412號判
    決參照)。經查，依本件起訴書之記載，被告丁○○被訴之
    犯行包括:(1)與被告甲○○共同販賣第一級毒品海洛因予戊○○、乙○○共七罪；(2)與被告甲○○共同轉讓第一級毒
    品予丙○○一罪(詳如起訴書附表一所示)。然原審判決僅就
    被告丁○○被訴如原審判決附表壹編號二、四、五、六所示
    與被告甲○○共同販賣第一級毒品予乙○○、戊○○等人，
    共四罪部分；及如原判決附表貳編號三所示與被告甲○○共
    同轉讓第一級毒品予丙○○一罪部分為判決。至被告丁○○
    被訴如起訴書附表一編號一、三、七所示與被告甲○○共同
    販賣第一級毒品海洛因犯行部分，則漏未判決論述。揆諸上
    開判決說明，本院即不得逕為第二審裁判，故本件上訴審理
    範圍，僅就被告甲○○被訴如原判決附表壹編號一至七所示
    販賣第一級毒品七罪犯行、如附表貳編號一至三所示轉讓第
    一級毒品三罪犯行；及就被告丁○○被訴如原判決附表壹編
    號二、四、五、六所示販賣第一級毒品四罪犯行、如附表貳
    編號三所示轉讓第一級毒品一罪犯行部分而為審理。至被告
    丁○○被訴如起訴書附表一編號一、三、七所示犯行部分，
    此部分起訴書認與本件審理部分為犯意各別，應數罪併罰；
    而本院亦認此部分與本院審理部分無裁判上一罪關係，故不
    在本院審理判決範圍之內，合先敘明。
二、關於證據能力認定部分:
(一)按被告以外之人於審判外之言詞或書面陳述，除法律另有規
    定者外，不得作為證據，刑事訴訟法第159條第1項定有明文
    。查證人乙○○、丙○○、陳宏銘三人於警詢之證述，就被
    告甲○○而言，係屬被告以外之人於審判外之陳述，且經被
    告甲○○之選任辯護人於本院準備程序時表示認同原審判決
    就此部分證據能力之認定，即爭執此部分證據能力(見本院
    卷第74頁及原審判決書理由欄壹所述)。復無刑事訴訟法第
    159之1至159之5所規定傳聞法則之例外情形。故認證人乙○○、丙○○、陳宏銘三人於警詢之陳述，就被告甲○○部分
    無證據能力。
(二)按被告以外之人於審判外之陳述，雖不符159條之1至159條
    之4之規定，而經當事人於審判程序同意作為證據，法院審
    酌該言詞陳述或書面陳述作成時之情況，認為適當者，亦得
    為證據。當事人、代理人或辯護人於法院調查證據時，知有
    第159條第1項不得為證據之情形，而未於言詞辯論終結前聲
    明異議，視為有前項之同意，刑事訴訟法第159條之5定有明
    文。查本件被告二人、辯護人及檢察官對本院所提示其他卷
    附證據資料，在本院審判程序均表示無意見等語，是本院審
    酌該言詞陳述或書面陳述作成時之情況，認為適當，自得採
    為證據。
貳、實體部分
一、關於附表壹編號一、三、五、六、七(被告甲○○單獨、或
    與被告丁○○共同販賣第一級毒品予戊○○)部分:
(一)訊據被告甲○○、丁○○二人於本院此部分犯行，均供認不
    諱(見本院卷第123頁)，並有下列事證可佐：
 1、證人戊○○於檢察官偵查中具結證稱：「我於今年8月經朋
    友介紹認識甲○○，丁○○是因為甲○○交代他把我買的海
    洛因交給我才見過他，我與丁○○並無交談過，只是拿海洛
    因時見過他而已，我與甲○○電話聯絡都是為了買毒品，都
    是以我0000000000打甲○○0000000000電話，我最後一次要
    買毒品時，因為手機費用遲繳只可以接不能撥，所以才以公
    用電話打給甲○○，於97年8月7日11時51分及下午1時3分有
    打電話給甲○○跟他買500元海洛因，當時我跟他約在歸仁
    圓環舊分局旁的衛生所附近交易，該次毒品是甲○○親手交
    給我的，我是在下午1點1分左右拿到毒品的，97年8月13日
    中午12點8分有打電話給甲○○跟他買500元的海洛因，當天
    我只打了這通電話給他，我跟他約在歸仁圓環舊分局旁的衛
    生所附近交易，差不多12點15分左右拿到毒品的，也是由甲○○把毒品交給我的，97年8月16日中午12點1分、11分、13
    分有打三通電話給甲○○買了500元海洛因，我在12點1分先
    打電話給甲○○約定地點，也是約在衛生所附近，到達約定
    地點時沒見到甲○○所以我在12點11分又打了第二通給他，
    他當時跟我說他沒有空所以要請別人把毒品交給我，因為等
    不到人所以我在12點13分又打了一次電話催他，這次是丁○○在12點20分左右把毒品交給我的，因為甲○○在第二通電
    話裡告訴我會請別人把毒品交給我，當時是丁○○主動來問
    我是不是我要買的，我跟他講是，我是因為看到丁○○騎甲○○的機車，所以沒有懷疑丁○○，我認得甲○○的機車，
    機車車號我記不起來，97年8月17日11點44分、12點18分打
    二通給甲○○買了500元海洛因，地點同剛才所述一樣，這
    次是丁○○把毒品交給我的，這次他不是騎甲○○的機車，
    是騎另外一臺機車過來，但因為我們二人之前見過面，所以
    他認識我了，就直接把海洛因拿給我，第五次我是用公用電
    話打甲○○手機，只記得是在97年8月17日之後的某一天早
    上九點半過後打給他0000000000電話，差不多在早上10點多
    拿到500元的海洛因，交易地點同上所述，這次是甲○○親
    自把毒品交給我的，我這幾次打電話給甲○○，都是甲○○
    本人親自接聽的，丁○○交海洛因給我的這二次，我的錢都
    是交給丁○○，甲○○後來並沒有打電話跟我確認他有無收
    到錢，我打電話過去都稱甲○○為『兄仔』，與丁○○沒有
    跟他講到話，所以不知道如何稱呼他」等語（見偵卷第92至
    94頁）。
 2、證人戊○○於原審審理時具結證稱：「警察是依通聯紀錄找
    上我的，當時的電話是0000000000號，我打0000000000是要
    找甲○○，我認識甲○○，製作筆錄之前有一陣子沒有聯繫
    ，我是在97年8、9月透過朋友認識的。另一個被告丁○○是
    我跟甲○○購買毒品時，我打給他，他就說要到圓環的時候
    打給我，後來我到圓環的時候我打電話給甲○○，他就說他
    沒有空，就叫另一人來交易毒品，我在8月7、13、16、17日
    這四天的通聯紀錄有打電話給甲○○，都是要找甲○○買毒
    品，這四次實際上都有拿到毒品，我向甲○○買毒品，甲○○出來好像是三次，丁○○好像是二次，其中一次我是用公
    共電話打的，我打0000000000的時候接電話的人都是甲○○
    ，我跟他說我是誰，我要到哪裡找你，他說到圓環的地方再
    打給他，四次都一樣，到圓環後面之後一手交錢一手交貨，
    我不知道他的毒品是哪裡來的，我們交情沒有到那裡，所以
    我沒有錢他不會給欠著，所以一定要拿到錢才能拿到毒品，
    另一位被告丁○○只是毒品交易看過，是他送毒品給我，第
    一次甲○○沒有辦法交毒品給我，他就叫丁○○拿過來給我
    ，丁○○就騎機車過來的時候，就問我是否叫『小白』，我
    說是，他就叫我騎前面一點，然後丁○○就拿毒品給我，我
    就把500元給丁○○，丁○○差不多是第三、四次的時候，
    差不多是中間第三次，丁○○就有出來，丁○○共拿二次毒
    品給我，我都有拿錢給他，甲○○如果沒有拿到錢，甲○○
    會打電話給我，因為我之前我電話中有說多少錢，事後甲○○沒有拿到錢，他一定會打電話詢問我為何沒有拿錢給丁○○」等語（見原審卷第227至231頁）。
 3、經互核證人戊○○之證詞，就被告甲○○、丁○○二人如何
    共同或甲○○如何單獨販賣毒品之時間、地點之證述，前後
    供述一致，參以被告甲○○所有0000000000號行動電話之通
    聯記錄，其中確有分別於97年8月7日、13日、16日、17日與
    證人戊○○0000000000號行動電話之通聯紀錄，此有上開雙
    向通聯紀錄足資佐證(見偵卷第80頁)，核與證人戊○○上開
    所證相符，自堪佐證被告前開自白為實。
(二)至被告甲○○雖於原審及本院準備程序一度改稱：「不認識
    證人戊○○，他雖然有打好幾通電話給我，我在電話中已經
    有明確跟他說我沒有在賣毒品，我只有自己施用而已，然後
    我就把電話掛斷」云云（見原審卷第230頁背面、本院卷第
    73頁反面），然觀之上開雙向通聯紀錄，其中於97年8月16
    日12時13分55秒時，被告甲○○以其所有之0000000000號行
    動電話撥打給證人戊○○0000000000號電話之紀錄，時間達
    29秒，倘被告甲○○果不認識證人戊○○，豈有無端主動撥
    打電話予證人戊○○，且通話長達29秒之理？足見被告甲○○於原審上開所辯與常理不符，且與本院自白矛盾，應係一
    時畏罪卸責之詞，尚不足採。況證人戊○○與被告甲○○、
    丁○○二人並無仇隙，衡情亦無甘冒偽證罪之風險而構陷被
    告二人之理。
(三)綜此，被告甲○○前開自白核與證人戊○○之證詞相符。是
    以，被告甲○○、丁○○二人此部分之犯行，事證明確，洵
    堪認定。
二、關於附表壹編號二、四(被告甲○○、丁○○共同販賣第一
    級毒品海洛因予證人乙○○)部分：
(一)訊據被告甲○○、丁○○二人，於本院就此部分犯行，亦供
    認不諱(見本院卷第123頁)，並有下列事證可佐:
 1、被告丁○○於檢察官偵查供證：「我有幫甲○○拿毒品至臺
    南縣歸仁鄉文化中心給乙○○，我幫甲○○拿毒品至臺南縣
    歸仁鄉文化中心給乙○○二次，分別是97年8月11日下午1時
    、97年8月13日下午1時各拿一包海洛因給乙○○，乙○○給
    我500元，我再轉交給甲○○，我有聽到乙○○打到甲○○
    另一支不是0000000000的手機門號，我聽到甲○○說:喔！
    喔！之後甲○○就叫我拿海洛因一包給乙○○，就是我剛剛
    說的97年8月11日下午1時、97年8月13日下午1時這兩次，甲○○有跟我說乙○○的長相和他所騎的車輛，我到該處認出
    乙○○長相和他的車後就把海洛因交給他，因為我從甲○○
    家回我自己家會順路經過文化中心，所以甲○○在他家將毒
    品交給我後，我就順路拿給乙○○，我知道甲○○賣毒品給
    乙○○，我幫甲○○拿毒品給乙○○，乙○○就把錢給我，
    我把錢轉交給甲○○」等語（見偵卷第14至15頁）。
 2、證人乙○○於檢察官偵查中亦具結證稱：「我只認識一個綽
    號『兄哥仔』，就是我在警局指認的人，跟『兄哥仔』接洽
    買毒品的事情，聯絡方式為我打他0000000000電話給他，我
    的號碼是0000000000，97年8月11日下午1點及97年8月13日
    下午1點二次我都有拿到500元的海洛因，都是『兄哥仔』親
    自拿給我的，接電話的人聲音跟交毒品的人聲音是否為同一
    人已經沒有印象了」等語（見偵卷第70至71頁）。
 3、證人乙○○於原審審理時復具結證稱：「那時候用的手機號
    碼為0000000000，我有用這隻手機撥打0000000000號，這隻
    門號使用者到底是誰我不知道，我只認識在庭的被告丁○○
    ，但是比較老一點的(即被告甲○○)我不認識，因為我撥電
    話聯繫之後，都是丁○○拿毒品來，所以我就認為接電話的
    人是丁○○，我認為接電話的人應該是丁○○，98年8月11
    日下午1時及97年8月13日下午1時在歸仁文化中心門口那次
    ，我是先打0000000000的電話給『阿兄仔』，我就跟『阿兄
    仔』說我要拿500元的海洛因，約在歸仁公園，是我先到那
    裡等，後來丁○○騎摩托車到，是我先拿500元給丁○○，
    他交500元一小包的海洛因給我，兩次的交易情形都是如此
    ，我用0000000000聯絡0000000000都是為了要買海洛因，沒
    有作為其他用途之用，可以確定接電話和送貨給我的就是丁○○，我電話說我要找『阿兄仔』，對方就說:喔，這樣！
    我叫『阿兄仔』的人是丁○○，我不認識甲○○，97年8月
    11日第1次打0000000000電話之前就認識丁○○了，0000000
    000的電話是我當時在喝美砂銅有一個朋友拿給我的，說有
    需要可以打這隻電話買海洛因，我那朋友只說打這隻電話稱
    呼對方是『阿兄仔』就可以了，我主觀認定這就是要買毒品
    ，賣家就是丁○○」等語（見原審卷第124至133頁）。
 4、證人乙○○於原審審理時就被告丁○○部分具結證稱：「你
    之所以會講97年8月11日及97年8月13日拿毒品，是我自己記
    得的，我指認的人就是賣我毒品的丁○○」等語（見原審卷
    第131至135頁）。
 5、依被告丁○○及證人乙○○前開供證可知，證人乙○○確有
    於97年8月11日及97年8月13日撥打被告甲○○之電話，之後
    均由甲○○將毒品海洛因各一包交由被告丁○○轉交予證人
    乙○○，而此部分之事實亦與被告甲○○所供相符，自堪認
    定。且被告丁○○於偵查中及證人乙○○於偵查、原審中，
    就證人乙○○如何以電話撥打被告甲○○之電話聯絡毒品交
    易，及被告丁○○如何轉交毒品予證人乙○○，並於轉交毒
    品海洛因予證人乙○○時，確係每次均向證人乙○○收取每
    包五百元之對價等細節，均證述甚詳，且互核相符。參以證
    人乙○○確曾於97年8月11日以其所有之0000000000號行動
    電話撥打被告甲○○所有之0000000000號行動電話二次，亦
    有通聯紀錄一份在卷可稽(見偵卷第159頁)，足認被告丁○○及證人乙○○前開供證，關於乙○○以每次五百元之代價
    購買毒品海洛因之證詞確堪採信。被告甲○○於原審辯稱其
    係無償轉讓云云，應係一時卸責之詞，自不能採。又被告丁○○明知被告甲○○在販賣毒品，仍為其轉交毒品海洛因予
    買毒者，且向買毒者收取對價，顯見已非為單純之幫助行為
    ，而係已參與販賣毒品海洛因之構成要件行為，是以足認其
    確有與被告甲○○基於共同販賣海洛因之犯意聯絡且為行為
    之分擔，要屬無疑，經互核上開物證、人證後，足認本件事
    證明確，被告甲○○、丁○○共同販賣第一級毒品海洛因予
    證人乙○○之犯行，堪以認定。
(二)至被告丁○○於原審審理時雖曾翻異前詞，改稱其於偵查中
    作證時因毒癮發作，所以不知道自己說什麼云云。然查，被
    告丁○○經檢察官起訴為販賣毒品之共同正犯，其於原審雖
    以證人身分到庭為被告甲○○作證，然其證詞之避重就輕，
    亦可同時達到為自己脫免販毒重罪之目的，故其於原審所為
    證述是否可信，非無可疑。況被告丁○○於偵查中已就其幫
    被告甲○○交付毒品之時間、地點、價格及被告甲○○有另
    一支0000000000號行動電話門號等重要細節，均供證陳述明
    確。衡情，倘其當時因毒癮發作而意識不清楚，焉能清楚陳
    述被告甲○○之手機號碼及具體之交易毒品之細節等情，且
    其就毒品之交易細節，又與證人乙○○所證亦屬相符，故被
    告丁○○於原審以證人身分所為上開證述，無係事後卸責迴
    護之詞，自不足採。
(三)另關於證人乙○○就撥打0000000000號之行動電話時，接聽
    電話者為何人乙節，經核證人乙○○前開證詞，於偵查中原
    證稱：接電話的人聲音跟交毒品的人聲音是否為同一人已經
    沒有印象了等語(見偵卷第70-71頁)；惟於原審審理中卻稱
    ：我不認識被告甲○○，我打電話給「阿兄仔」說有500元
    的海洛因，是被告丁○○交付毒品給我，所以我認為接電話
    和交付毒品之人均為同一人，應該是丁○○等語(見原審卷
    第130頁)。惟查，被告甲○○既已自承該0000000000號行動
    電話係其以其名義申請且為其所持用，而證人乙○○是打電
    話給伊聯絡毒品事宜等語(見偵卷第16、46頁，原審卷第134
    頁)；且被告丁○○亦稱：有聽到乙○○打電話給甲○○，
    甲○○有說「喔！喔！」，之後甲○○就叫我拿毒品一包給
    乙○○等語(見偵卷第15頁)，足認證人乙○○撥打行動電話
    購買毒品之接聽電話者應係被告甲○○無疑。故證人乙○○
    此部分證述，應係因其不識被告甲○○，且其聯絡毒品之交
    易後係由被告丁○○交付毒品，而誤認被告丁○○即為與之
    聯絡交易毒品之人。故證人乙○○此部分證述尚不能採信，
    併此敘明。
三、按販賣毒品之所謂販賣行為，須行為人主觀上有營利意圖，
    且客觀上有販入或賣出毒品行為，即足構成，至於實際上是
    否已經獲利則非所問；必也始終無營利之意思，而以原價或
    低於原價有償轉讓他人，方難謂為販賣行為，而僅得以轉讓
    罪論處（最高法院93年度臺上字第1651號判決要旨參照）。
    又販賣海洛因毒品本無一定價格，各次買賣之價格，當亦各
    有差異，隨供需雙方之資力、關係之深淺、需求之數量、貨
    源之充裕與否、販賣者對於資金之需求如何即殷切與否，以
    及政府查緝之態度，各種不同之風險評估，而為機動性之調
    整，是其價格標準，自非一成不變，且販賣者從各種「價差
    」、「量差」或「純度」謀取利潤方式，或有差異，然其所
    圖利益之非法販賣行為目的相同，並無二致。以政府對於海
    洛因交易查緝之嚴格、販賣毒品罪處罰之嚴厲，及被告與戊○○、乙○○等人並無特殊情誼，被告二人為牟得利益而販
    賣海洛因之意圖明確，是被告二人販賣海洛因予戊○○、乙○○等人獲利之主觀營利意圖，要無疑義。綜上所述，本件
    事證明確，被告二人上開販賣毒品予戊○○、乙○○等人之
    犯行，堪予認定。
四、關於附表貳編號一、二、三(即被告甲○○單獨轉讓第一級
    毒品海洛因予證人丙○○、丁○○，及被告甲○○、丁○○
    二人共同轉讓第一級毒品海洛因予證人丙○○)部分:
(一)訊據被告二人對於此部分犯罪事實，亦均供認不諱。核與證
    人即被告丁○○就如附表貳編號二所示被告甲○○轉讓毒品
    予丁○○部分，於偵查中證稱：「我身上查獲的毒品海洛因
    (如附表貳編號二)是被告甲○○免費給我施用的，他未跟我
    收錢」等語(見偵卷第14頁)；及證人丙○○於偵查及原審均
    證稱：「97年8月17日晚上7時許，被告甲○○有在台南縣歸
    仁鄉○○○街71巷5號門口轉讓毒品海洛因一包予伊施用及
    97年8月18日中午12時40分許，被告甲○○有請丁○○轉交
    毒品海洛因一包予伊施用，都是免費提供的」等語(見偵卷
    第30頁、原審卷第176-181頁)，均大抵相符。參以證人丙○○於97年8月18日於警搜索被告甲○○之住處時，為警在該
    處之丙○○機車腳踏板下，查獲其持有如附表參編號三所示
    之毒品一包，且該包毒品經警初步檢驗結果，呈嗎啡、安非
    他命陽性反應，有毒品初步檢驗報告單在卷可稽(見偵卷第
    67頁)。且丙○○嗣經警採尿送驗結果，確呈鴉片代謝物陽
    性反應，有正修科技大學超微量研究科技中心於97年8月27
    日之檢驗報告一紙可考(參見台灣台南地方法院檢察署97年
    度毒偵字第2286號不起訴處分書理由二之記載，印附於本院
    卷第136頁反面)。此外，復有上開雙向通聯紀錄1份、照片
    10幀附卷（偵卷第130至185頁、警卷第46至50頁）可資佐證
    。足證，被告二人此部分自白，核與前開事證相符，堪信為
    信。
(二)準此，被告二人此部分轉讓毒品犯行，事證明確，亦堪認定
    。
五、關於新舊法比較適用:
(一)被告行為後，毒品危害防制條例於98年5月20日已修正公布
    ，然又因本次修法並未明定法律生效施行日期，致關於本次
    修正毒品危害防制條例條文應自何時起生效施行發生爭議。
    雖毒品危害防制條例第36條明定「本條例自公布後6個月施
    行」，惟毒品危害防制條例第36條係於92年7月9日修正時所
    制定，其立法理由謂：「依本條例新修正之規定，法務部需
    會同衛生署成立審議委員會每3個月定期檢討調整毒品之分
    級及品項，而本次新增第四級毒品，有需要在新法施行前先
    經該審議會檢討後再調整公佈，且依修正條文亦有必要再訂
    定相關子法及修正相關法規，以配合本條例之施行，故亦有
    需要預留適當緩衝期，以利訂頒相關子法及相關法規之配合
    修正」，是前揭毒品危害防制條例第36條所稱「自公布後6
    個月施行」之法律，即應專指92年7月9日該次全面修正毒品
    危害防制條例之條文，而該條於毒品危害防制條例本次修正
    時並未再做修訂或變更，於立法理由亦未說明本次修正條文
    係依該條例第36條規定，於修正後6個月始生效之要旨，故
    應認本次毒品危害防制條例之修正並未訂定生效日期。復依
    中央法規標準法第13條規定：「法規明定自公布日或發布日
    施行者，自公布或發布之日起算至第3日起發生效力」。從
    而，該條例係自98年5月20日修正公布，則生效施行日即應
    為同年月22日，本院判決於該條例施行後，於適用相關修正
    條文時，自有新舊法律比較適用之問題。茲就與本案有關之
    新舊法規定比較如后。
(二)該條例修正前第4條第1項規定:「販賣第一級毒品者，處死
    刑或無期徒刑；處無期徒刑者，得併科新台幣一千萬元以下
    罰金」；修正後同條項規定:「販賣第一級毒品者，處死刑
    或無期徒刑；處無期徒刑者，得併科新台幣二千萬元以下罰
    金」。即依修正後同條項之規定，就第一級毒品併科罰金刑
    部分提高為新臺幣2千萬元。
(三)該條例修正前第17條規定:「犯第4條第1項至第4項、第5條
    第1項至第4項前段、第6條第1項至第4項、第7條第1項至第4
    項、第8條第1項至第4項、第10條或第11條第1項、第2項之
    罪，供出毒品來源，因而破獲者，得減輕其刑。」；修正後
    第17條第1項規定:「犯第4條至第8條、第10條或第11條之罪
    ，供出毒品來源，因而查獲其他正犯或共犯者，減輕或免除
    其刑。」、同條第2項規定:「犯第4條至第8條之罪於偵查及
    審判中均自白者，減輕其刑」。
(四)經綜合比較上開毒品危害防制條例修正前後規定，就被告二
    人所犯如附表壹、貳所示犯行，關於新舊法之適用分述如下
    :
 1、應適用【修正後】毒品危害防制條例部分:
 (1)被告丁○○就如附表壹編號二、四所示共同販賣第一級毒品
    海洛因予乙○○之犯行部分，已於偵查及本院審理中均自白
    犯行。雖該條例修正後第4條罰金刑雖較修正前提高，但修
    正後第17條規定偵審中均自白者，得減輕或免除，經綜其全
    部罪刑新舊法比較之結果，自以修正後規定較有利於被告丁○○。從而，依刑法第2條第1項但書規定，就被告丁○○此
    部分，應一體適用修正後毒品危害防制條例第4條第1項、第
    17條第2項之規定，對被告丁○○較為有利。
 (2)被告甲○○就如附表貳編號一至三所示轉讓第一級毒品予丁○○、丙○○之犯行部分，已於偵查及審理中均自白犯行。
    經比較上開條例第17條新舊法規定結果，自以修正後規定較
    有利於被告甲○○。從而，依刑法第2條第1項但書規定，就
    被告甲○○此部分犯行，應適用修正後毒品危害防制條例第
    17條第2項之規定予以減刑，對被告甲○○較為有利。
 2、應適用【修正前】毒品危害防制條例部分:
    被告二人就如附表壹所示販賣第一級毒品犯行部分，除前開
    被告丁○○已於偵查及審理自白犯行部分，應適用修正後毒
    品危害防制條例之規定外(即被告丁○○所犯如附表壹編號
    二、四所示犯行部分)，其他犯行部分(即被告甲○○所犯如
    附表壹編號一至七之犯行及被告丁○○所犯如附表壹編號五
    、六所示犯行)，經比較新舊法律適用之結果，以修正前即
    行為時之毒品危害防制條例規定對被告較為有利。依刑法第
    2條第1項前段規定，被告二人此部分犯行，均應適用修正前
    毒品危害防制條例第4條第1項之規定論處，對被告等較為有
    利。
 3、至被告丁○○所犯如附表貳編號三所示犯行部分，因毒品危
    害防制條例第8條規定，於被告行為後並未經修正，被告丁○○就此部分犯行復未於偵查自白(詳如後述)，故其此部分
    犯行，並無比較新舊法之必要，附此敘明。
六、論罪科刑:
(一)關於被告二人所犯罪名部分:
 1、核被告甲○○所犯如附表壹編號一至七所示7次犯行部分；
    及被告丁○○所犯如附表壹編號五、六所示2次犯行部分，
    均係犯【修正前】毒品危害防制條例第4條第1項之販賣第一
    級毒品罪。
 2、被告丁○○所犯如附表壹編號二、四所示2次犯行部分，均
    係犯【修正後】毒品危害防制條例第4條第1項之販賣第一級
    毒品罪。
 3、被告甲○○所犯如附表貳編號一至三所示犯行部分，均係犯
    毒品危害防制條例第8條第1項之轉讓第一級毒品罪(惟應適
    用修正後毒品危害防制條例第17條第2項規定減輕其刑，詳
    如後述) 。
 4、被告丁○○所犯如附表貳編號三所示犯行部分，係犯毒品危
    害防制條例第8條第1項之轉讓第一級毒品罪。
 5、被告二人分別持有第一級毒品海洛因之低度行為，應各為其
    販賣及轉讓之高度行為所吸收，均不另論罪。
 6、被告甲○○、丁○○就如附表壹編號二、四、五、六及附表
    貳編號三所示之犯行，均有犯意聯絡及行為分擔，均應論以
    共同正犯。
 7、被告甲○○就如附表壹、貳所示之犯行，犯意各別，行為互
    殊，應予分論併罰；被告丁○○就如附表壹編號二、四、五
    、六及附表貳編號三所示之犯行，犯意各別，行為互殊，應
    予分論併罰。
(二)被告甲○○、丁○○前有如事實欄一所載之犯罪科刑及執行
    紀錄，此有臺灣高等法院被告前案紀錄表在卷可參，渠等於
    有期徒刑執行完畢後五年內，故意再犯本件如附表貳所示之
    有期徒刑以上之各罪，為累犯，各應依刑法47條第1項規定
    加重其刑。至於被告甲○○所犯如附表壹所示之各罪及被告
    丁○○所犯如附表壹編號二、四、五、六所示之各罪之法定
    刑度為死刑或無期徒刑，依法不得加重之。
(三)關於毒品危害防制條例第17條減刑規定之適用部分:
 1、查被告丁○○於偵查及本院審理均已自白與被告甲○○共同
    販賣第一級毒品海洛因予乙○○二次之犯行部分(見偵卷第
    14-15頁、本院卷第123頁)；另被告甲○○於偵查及本院審
    理均已自白如附表貳所示轉讓第一級毒品予丙○○、丁○○
    等人之犯行部分(見偵卷第47-48頁，本院卷第123頁)，爰依
    上開條例修正後第17條第2項規定，就(1)被告丁○○所犯如
    附表壹編號二、四所示販賣毒品海洛因予乙○○二次犯行；
    (2)及被告甲○○所犯如附表貳所示轉讓毒品海洛因予丙○○、丁○○共三次犯行部分，均予減輕其刑，並依法先加後
    減其刑(其中被告洪春犯如附表壹編號二、四所示二罪之刑
    度為死刑或無期徒刑，依法不得加重，僅減其刑)。
 2、至被告二人雖均於本院亦自白如附表壹編號一、三、五至七
    所示販賣毒品海洛因予戊○○之犯行(本院卷第123頁)，然
    彼二人於偵查中並未就此部分犯行為自白。雖檢察官於偵查
    中並未就彼二人此部分犯行詳為訊問，然參據被告甲○○於
    偵查中供稱:「(你涉嫌販賣毒品是否承認？)不承認，我只
    承認轉讓毒品而已」(見偵卷第47頁)；及被告丁○○於偵查
    中供稱:「(你有無幫甲○○拿毒品給乙○○以外之人？)沒
    有」(見偵卷第13頁)等語，堪認被告二人於偵查中並無自白
    此部分販賣毒品予戊○○犯行之情，故不能僅憑被告於本院
    審理中自白此部分犯行，即適用上開條例規定予以減刑，附
    此敘明。
 3、另被告甲○○就如附表壹編號二、四所示販賣第一級毒品予
    乙○○共二次犯行部分，雖於本院已自白犯行，然於偵查中
    始終否認有販賣毒品之犯行，並辯稱:「(你每次都是拿多少
    海洛因給乙○○及丙○○？)0.3或0.4公克左右。(你涉嫌販
    賣毒品是否承認？)不承認，我只承認我有轉讓毒品而已」(
    見偵卷第47頁)。故認被告甲○○就此販賣毒品予乙○○二
    次犯行部分，與上開條例第17條第2項規定須於偵查及審判
    中均自白之要件不符，而無該條例第17條規定之適用。
 4、另被告丁○○就其與被告甲○○共同轉讓毒品海洛因予丙○○一次之犯行部分，雖於本院審理時已自白犯行(見本院卷
    第123頁)，然其於偵查中始終否認此部分犯行，並辯稱:「(
    你有無拿海洛因給丙○○？)沒有，我不認識她」等語(見偵
    卷第41頁)，與上開條例第17條第2項規定須於偵查及審判中
    均自白之要件不符，故被告丁○○就此部分轉讓毒品犯行，
    亦無該條例第17條規定之適用，附此敘明。
(四)第按販賣第一級毒品罪之法定刑為「死刑或無期徒刑；處無
    期徒刑者，得併科新臺幣1千萬元以下罰金」，然同為販賣
    第一級毒品者，其原因動機不一，犯罪情節未必盡同，或有
    大盤毒梟者，亦有中、小盤之分，所造成危害社會之程度自
    屬有異，法律科處此類犯罪，所規定之法定最低本刑卻同為
    「死刑或無期徒刑，得併科新臺幣1千萬元以下罰金」，顯
    有違「罰當其罪」之原則。職是之故，若審酌個案情狀，認
    為處以有期徒刑，即可收懲儆之效，並足以達到防衛社會目
    的者，自非不可依客觀之犯行與主觀之惡性二者加以考量其
    情狀，是否有可憫恕之處，適用刑法第59條之規定酌量減輕
    其刑，期使個案裁判之量刑，能斟酌至當，符合比例原則。
    揆之本案卷證資料，被告甲○○、丁○○於本件販賣海洛因
    之對象僅戊○○、乙○○二人，每次犯罪所得僅500元，所
    得並非龐大，被告犯罪之手段、情節尚無集團性之情形，並
    非重大不赦之人，亦未有囤積預備販賣之毒品扣案，核與一
    般毒梟販賣毒品多者上百公克，甚至以公斤計相較，其情節
    尚屬輕微，對社會治安及國民健康危害之程度亦較輕。且戊○○、乙○○等人原即有施用毒品習慣，均係渠等主動以電
    話聯絡被告購買毒品，並非被告等為圖利而引誘其等施用，
    被告惡性尚非重大。此外，施用毒品者常因成癮不可自拔，
    而花費鉅資購買毒品導致傾家蕩產，許多施用毒品者為圖供
    給自己施用毒品無虞，往往鋌而走險步上販賣一途，而以販
    賣毒品獲取些微利差，被告二人本身有施用毒品之惡習，收
    入除日常生活花費外，難以維持其本身購買毒品施用之開銷
    ，為繼續施用毒品而販賣毒品，依被告等上開販賣毒品情節
    、所得財物、惡性、動機等，核其情節，若處以法定最低本
    刑死刑、無期徒刑，猶嫌過重，實屬情輕法重，在客觀上足
    以引起一般之同情，難認無可憫恕之處，依其情狀處以有期
    徒刑，始符量刑之平允，爰就其所犯如附表壹所示販賣第一
    級毒品罪部分，均依刑法第59條之規定，酌量減輕其刑，並
    依法先加重後減或遞減輕之（法定本刑為死刑、無期徒刑部
    分，不予加重，僅減或遞減輕之）。
七、原審判決以被告二人上開犯行，罪證明確，因予論罪科刑，
    固非無見，惟:
(一)被告二人行為後，毒品危害防制條例第4條、第17條均有修
    正，原審未予比較新舊法之適用，已有未洽。
(二)被告丁○○於偵查及本院審理均已自白與被告甲○○共同販
    賣第一級毒品海洛因予乙○○二次之犯行；另被告甲○○於
    偵查及本院審理均已自白轉讓第一級毒品予丙○○、丁○○
    等人之犯行，故被告二人就此犯行部分，均應依毒品危害防
    制條第17條第2項予以減刑，已如前述。原審判決就被告二
    人此部分犯行未予適用該條例規定減刑，亦有未洽。
(三)依被告二人上開販賣毒品情節、所得財物、惡性、動機等情
    ，若處以法定最低本刑死刑、無期徒刑，猶嫌過重，實屬情
    輕法重，在客觀上足以引起一般之同情，難認無可憫恕之處
    ，依其情狀處以有期徒刑，始符量刑之平允，亦如前述。原
    審未審酌此部分情節，適用刑法第59條予以減刑，亦有失當
    。
(四)另按沒收為從刑之一種，依主從不可分原則，應附隨於主刑
    而同時宣告之(最高法院78年台非字第72號判利參照)。原審
    判決主文就應沒收之物品及被告販毒所得財物，未附隨於被
    告所犯各罪，分別諭知沒收，亦有未洽。又其中如附表參編
    號二、三所示毒品，分別為被告甲○○轉讓予同案被告丁○○、證人丙○○施用之毒品，且分別經台南地院以97年度訴
    字第1910號判決及97年度聲字第2266號裁定宣告沒收(見本
    院卷第133-137頁)，原審於本案就該二包毒品亦予宣告沒收
    ，自有未洽。
八、爰審酌被告甲○○、丁○○明知海洛因對人體之危害甚大，
    竟為圖私利而販賣毒品，足以使購買施用者導致精神障礙、
    性格異常，甚至造成生命危險之生理成癮性及心理依賴性，
    戕害國民身心健康，惡性非輕、參酌其販賣毒品次數、數量
    ，販毒行為危害社會之嚴重性，被告二人犯後雖於原審一度
    否認犯行，然於本院已坦承上開犯行，非無悔意之犯後態度
    ，並參酌公訴人之具體求刑等一切情狀，分別量處如附表壹
    、貳所示之刑，並定其應執行之刑，以資懲儆。
九、沒收部分：
(一)按以營利為目的販入毒品，經多次販賣後（一次販入，多次
    販出），持有剩餘毒品被查獲，其各次販賣毒品行為，固應
    合併處罰。惟該持有剩餘毒品之低度行為，應僅為最後一次
    販賣毒品之高度行為所吸收，不另論罪。則就該查獲之剩餘
    毒品，自只能於最後一次販賣毒品宣告沒收銷燬，不得於各
    次販賣毒品罪均一併宣告（最高法院98年度台上字第1063號
    、98年度台上字第738號判決意旨可資參照）。查本件扣案
    如附表參編號一所示海洛因毒品五包，為被告甲○○所持有
    ，衡諸其為數匪少，顯非單純供被告甲○○個人所施用，認
    該五包毒品乃被告甲○○以營利目的販入後，經查獲販賣剩
    餘之毒品，且該五包毒品均屬毒品危害防制條例第2條第2項
    第1款所列之第一級毒品海洛因，此有法務部調查局濫用藥
    物實驗室97年9月22日調科壹字第09723038440號鑑定書一紙
    在卷可稽(見偵卷10-5頁)。揆諸上開判決意旨，應依毒品危
    害防制條例第18條第1項前段規定，就附表參編號一所示海
    洛因五包部分，於被告甲○○最後一次販賣毒品犯行(如附
    表壹編號七所示)之罪刑項下，宣告沒收銷燬之。
(二)另扣案如附表參編號二所示毒品海洛因一包，係被告甲○○
    轉讓予丁○○施用者，業經被告丁○○於偵訊陳明在案(見
    偵卷第41頁)；扣案如附表參編號三所示海洛因一包，係被
    告甲○○、丁○○共同轉讓予丙○○施用者，業經丙○○及
    被告丁○○分別於原審及本院供證在卷(見原審卷第180頁、
    本院卷第84頁反面)，雖該二包毒品均屬毒品危害防制條例
    第2條第2項第1款所列之第一級毒品，有高雄市立凱旋醫院
    97年9月15日高市凱醫驗字第8222號及毒品初步檢驗報告單
    各一紙在卷可稽（見偵卷第10之3、67頁），惟該二包毒品
    業經台南地院以97年度訴字第1910號判決及97年度聲字第22
    66號裁定，於丁○○所犯施用毒品案件及丙○○因施用毒品
    經不起訴處分而聲請沒收之相關案件，分別宣告沒收銷燬(
    見本院卷第133-137頁)，自無從再於本案被告甲○○、丁○○所犯販賣及轉讓毒品等罪名下宣告沒收銷燬之，附此敘明
    。
(三)又如附表參編號五所示空包裝袋五個，係上開如附表參編號
    一所示海洛因五包之外包裝袋，乃供販賣第一級毒品海洛因
    所用以包裝毒品，避免毒品潮濕、外露，並便利攜帶之物，
    為被告甲○○所有，並使用作為販賣第一級毒品海洛因所用
    之工具，依毒品危害防制條例第19條第1項規定及參諸前揭
    說明，應於被告甲○○最後一次販賣毒品犯行(如附表壹編
    號七所示)之罪刑項下宣告沒收。
(四)次按毒品危害防制條例第19條第1項規定宣告沒收，因該條
    項並無如同條例第18條第1項所定「不問屬於犯人所有與否
    ，沒收之」之明文，故應屬相對沒收主義之立法，應沒收之
    物，應以屬被告所有者為限（最高法院93年度台上字第462
    號判決參照）。查本件扣案如附表參編號四之行動電話一支
    （內有門號0000000000號ＳＩＭ卡一張），係被告甲○○所
    有供犯如附表壹所示販賣毒品犯行及如附表貳編號一、三所
    示轉讓第一級毒品予丙○○等犯行，所使用之聯絡工具，業
    經被告甲○○及證人乙○○、戊○○、丙○○等人分別供證
    明確(見偵卷第29、46、70、93頁及本院卷第74頁反面)，並
    有前開通聯紀錄及扣押物品清單在卷可參。應依同條例第19
    條第1項規定，分別於如附表壹編號一至七、附表貳編號一
    、三等犯行之罪刑項下宣告沒收。
(五)再按毒品危害防制條例第19條第1項規定：「犯第4條至第9
    條、第12條、第13條或第14條第1項、第2項之罪者，其供犯
    罪所用或因犯罪所得之物，均沒收，如全部或一部不能沒收
    時，追徵其價額或以其財產抵償之。」。又按毒品危害防制
    條例第19條第1項規定，係採義務沒收主義，故販賣毒品所
    得金錢，如能認定確係販賣毒品所得款項，應宣告沒收，不
    以當場搜獲扣押者為限，但因其並無「不問屬於犯人與否，
    沒收之」之特別規定，自仍以沒收物屬於犯人所有者為限，
    始得依該規定予以沒收。如所得財物為金錢而無法沒收時，
    應以其財產抵償之，而不發生追徵價額問題（最高法院93年
    度臺上字第1218號、第2670號、第2743號判決可參）。次按
    共同正犯犯罪所得財物為現金時，因共同正犯應就全部犯罪
    結果負其責任而合併計算犯罪所得，且於全部或一部不能沒
    收時以其財產抵償之，但為避免執行時發生重複沒收、抵償
    情形，故各共同正犯之間係採「連帶沒收主義」，於裁判時
    應諭知被告共同犯罪所得之財物應與其他共同正犯「連帶沒
    收」及「連帶抵償」，不得就全體共同正犯之總所得，對各
    該共同正犯分別重複諭知沒收（最高法院98年度臺上字第14
    91號判決意旨參照）。查本件被告二人如附表壹所示販賣毒
    品海洛因所得之金額，每次各為500元(7次合計為3500元）
    ，應依毒品危害防制條例第19條第1項之規定，於前揭各次
    罪刑項下宣告沒收，如全部或一部不能沒收，應以其財產抵
    償之；又其中2000元部分（即附表壹編號二、四、五、六）
    ，為被告甲○○、丁○○共同販賣第一級毒品海洛因所得之
    金額，故就此部分金額應由被告甲○○與被告丁○○連帶沒
    收，如全部或一部不能沒收，應以其二人財產連帶抵償之。
(六)至扣案之SONY ERICSSON牌行動電話一支(內有門號00000000
    00號晶片卡一張)，雖為被告甲○○所有，業據被告甲○○
    供述在卷，惟無證據證明係供販毒所用之物，亦非屬違禁物
    ，爰不出宣告沒收。而扣案之摩托羅拉牌行動電話1支(內有
    門號0000000000號晶片卡1張)為證人丙○○所有，非屬被告
    甲○○、丁○○二人持供犯罪所用之物，且非屬違禁物，亦
    不予宣告沒收。
十、此外，被告丁○○被訴如起訴書附表一編號一、三、七所示
    與同案被告甲○○共同販賣第一級毒品海洛因三次犯行部分
    ，因原審漏未判決，而不在本院審理判決範圍之內，且與本
    件有罪判決部分，亦無裁判上之一罪關係，起訴書復認為與
    本件有罪判決部分為犯意各別，應數罪併罰，已如前述，即
    應由原審法院再行補充判決，併此敘明。
據上論結，應依刑事訴訟法第369條第1項前段、第364條、第299
條第1項前段，毒品危害防制條例第4條第1項(修正前及修正後)
、第8條第1項、第17條第2項(修正後)、第18條第1項前段、第19
條第1項前段，刑法第11條前段、第2條第1項、第28條、第47條
第1項、第51條第5款前段、第59條，判決如主文。
本案經檢察官曾銘芳到庭執行職務。
中    華    民    國    99    年    3     月    30    日
                  刑事第六庭    審判長法  官  董武全
                                      法  官  沈揚仁
                                      法  官  賴純慧
以上正本證明與原本無異。
如不服本判決應於收受送達後10日內向本院提出上訴書狀，其未
敘述上訴理由者，並得於提起上訴後10日內向本院補提理由書（
均須按他造當事人之人數附繕本）「切勿逕送上級法院」。
                                      書記官  蔡宜均
中    華    民    國    99    年    3     月    31    日
附錄本案論罪科刑法條:
修正前毒品危害防制條例第4條第1項:
製造、運輸、販賣第一級毒品者，處死刑或無期徒刑；處無期徒
刑者，得併科新臺幣1千萬元以下罰金。
修正後毒品危害防制條例第4條第1項:
製造、運輸、販賣第一級毒品者，處死刑或無期徒刑；處無期徒
刑者，得併科新臺幣2千萬元以下罰金。
毒品危害防制條例第8條第1項
轉讓第一級毒品者，處1年以上7年以下有期徒刑，得併科新臺幣
1百萬元以下罰金。
附表壹：
┌─┬────┬────┬───┬─────────────┬───┬──────────┐
│編│犯罪時間│犯罪地點│販賣  │販賣方式、次數及價格      │販賣所│罪名及宣告刑        │
│號│（民國）│        │對象  │（新臺幣）                │得（新│                    │
│  │        │        │      │                          │臺幣）│                    │
├─┼────┼────┼───┼─────────────┼───┼──────────┤
│一│97年8月7│臺南縣歸│戊○○│戊○○以行動電話0000000000│500元 │甲○○販賣第一級毒品│
│  │日下午1 │仁鄉歸仁│      │號撥打【甲○○】使用之0981│      │，累犯，處有期徒刑拾│
│  │時10分許│圓環旁衛│      │229902號行動電話聯絡後，在│      │陸年。扣案如附表參編│
│  │        │生所附近│      │左列地點，由【甲○○】交付│      │號四所示行動電話(含 │
│  │        │        │      │，以500元之價格購買海洛因1│      │SIM卡)壹支沒收；販賣│
│  │        │        │      │次。                      │      │毒品所得新台幣伍佰元│
│  │        │        │      │                          │      │沒收，如全部或一部不│
│  │        │        │      │                          │      │能沒收時，以其財產抵│
│  │        │        │      │                          │      │償之。              │
├─┼────┼────┼───┼─────────────┼───┼──────────┤
│二│97年8月 │臺南縣歸│乙○○│戊○○以行動電話0000000000│500元 │甲○○、丁○○共同販│
│  │11日下午│仁鄉文化│      │號撥打【甲○○】使用之0981│      │賣第一級毒品，均累犯│
│  │1時許   │中心門口│      │229902號行動電話聯絡後，在│      │，甲○○處有期徒刑拾│
│  │        │        │      │左列地點，由【丁○○】交付│      │陸年、丁○○處有期徒│
│  │        │        │      │，以500 元之價格購買海洛因│      │刑捌年。扣案如附表參│
│  │        │        │      │1次。                     │      │編號四所示行動電話( │
│  │        │        │      │                          │      │含SIM卡)壹支沒收；販│
│  │        │        │      │                          │      │賣毒品所得新台幣伍佰│
│  │        │        │      │                          │      │元應連帶沒收，如全部│
│  │        │        │      │                          │      │或一部不能沒收時，以│
│  │        │        │      │                          │      │甲○○、丁○○財產連│
│  │        │        │      │                          │      │帶抵償之。          │
├─┼────┼────┼───┼─────────────┼───┼──────────┤
│三│97年8月 │臺南縣歸│戊○○│戊○○以行動電話0000000000│500元 │甲○○販賣第一級毒品│
│  │13日中午│仁鄉歸仁│      │號撥打【甲○○】使用之0981│      │，累犯，處有期徒刑拾│
│  │12時15分│圓環旁衛│      │229902號行動電話聯絡後，在│      │陸年。扣案如附表參編│
│  │許      │生所附近│      │左列地點，由【甲○○】交付│      │號四所示行動電話(含 │
│  │        │        │      │，以500元之價格購買海洛因1│      │SIM卡)壹支沒收；販賣│
│  │        │        │      │次。                      │      │毒品所得新台幣伍佰元│
│  │        │        │      │                          │      │沒收，如全部或一部不│
│  │        │        │      │                          │      │能沒收時，以其財產抵│
│  │        │        │      │                          │      │償之。              │
├─┼────┼────┼───┼─────────────┼───┼──────────┤
│四│97年8月 │臺南縣歸│乙○○│戊○○以行動電話0000000000│500元 │甲○○、丁○○共同販│
│  │13日下午│仁鄉文化│      │號撥打【甲○○】使用之0981│      │賣第一級毒品，均累犯│
│  │1時許   │中心門口│      │229902號行動電話聯絡後，在│      │，甲○○處有期徒刑拾│
│  │        │        │      │左列地點，由【丁○○】交付│      │陸年、丁○○處有期徒│
│  │        │        │      │，以500元之價格購買海洛因1│      │刑捌年。扣案如附表參│
│  │        │        │      │次。                      │      │編號四所示行動電話( │
│  │        │        │      │                          │      │含SIM卡)壹支沒收；販│
│  │        │        │      │                          │      │賣毒品所得新台幣伍佰│
│  │        │        │      │                          │      │元連帶沒收，如全部或│
│  │        │        │      │                          │      │一部不能沒收時，以王│
│  │        │        │      │                          │      │振鴻、丁○○財產連帶│
│  │        │        │      │                          │      │抵償之。            │
├─┼────┼────┼───┼─────────────┼───┼──────────┤
│五│97年8月 │臺南縣歸│戊○○│戊○○以行動電話0000000000│500元 │甲○○、丁○○共同販│
│  │16日中午│仁鄉歸仁│      │號撥打【甲○○】使用之0981│      │賣第一級毒品，均累犯│
│  │12時20分│圓環旁衛│      │229902號行動電話聯絡後，在│      │，甲○○處有期徒刑拾│
│  │許      │生所附近│      │左列地點，由【丁○○】交付│      │陸年、丁○○處有期徒│
│  │        │        │      │，以500元之價格購買海洛因 │      │刑拾伍年貳月。扣案如│
│  │        │        │      │1次。                     │      │附表參編號四所示行動│
│  │        │        │      │                          │      │電話(含SIM卡)壹支沒 │
│  │        │        │      │                          │      │收；販賣毒品所得新台│
│  │        │        │      │                          │      │幣伍佰元連帶沒收，如│
│  │        │        │      │                          │      │全部或一部不能沒收時│
│  │        │        │      │                          │      │，以甲○○、丁○○財│
│  │        │        │      │                          │      │產連帶抵償之。      │
├─┼────┼────┼───┼─────────────┼───┼──────────┤
│六│97年8月 │臺南縣歸│戊○○│戊○○以行動電話0000000000│500元 │甲○○、丁○○共同販│
│  │17日中午│仁鄉歸仁│      │號撥打【甲○○】使用之0981│      │賣第一級毒品，均累犯│
│  │12時許  │圓環旁衛│      │229902號行動電話聯絡後，在│      │，甲○○處有期徒刑拾│
│  │        │生所附近│      │左列地點，由【丁○○】交付│      │陸年、丁○○處有期徒│
│  │        │        │      │，以500元之價格購買海洛因1│      │刑拾伍年貳月。扣案如│
│  │        │        │      │次。                      │      │附表參編號四所示行動│
│  │        │        │      │                          │      │電話(含SIM卡)壹支沒 │
│  │        │        │      │                          │      │收；販賣毒品所得新台│
│  │        │        │      │                          │      │幣伍佰元連帶沒收，如│
│  │        │        │      │                          │      │全部或一部不能沒收時│
│  │        │        │      │                          │      │，以甲○○、丁○○財│
│  │        │        │      │                          │      │產連帶抵償之。      │
├─┼────┼────┼───┼─────────────┼───┼──────────┤
│七│97年8月 │臺南縣歸│戊○○│戊○○以行動電話0000000000│500元 │甲○○販賣第一級毒品│
│  │17日後某│仁鄉歸仁│      │號撥打【甲○○】使用之0981│      │，累犯，處有期徒刑拾│
│  │日上午10│圓環旁衛│      │229902號行動電話聯絡後，在│      │陸年。扣案如附表參編│
│  │時許    │生所附近│      │左列地點，由【甲○○】交付│      │號一所示第一級毒品海│
│  │        │        │      │，以500元之價格購買海洛因1│      │洛因伍包均沒收銷燬之│
│  │        │        │      │次。                      │      │；扣案如附表參編號四│
│  │        │        │      │                          │      │、五所示行動電話(含 │
│  │        │        │      │                          │      │SIM卡)壹支、空包裝袋│
│  │        │        │      │                          │      │伍個均沒收；販賣毒品│
│  │        │        │      │                          │      │所得新台幣伍佰元沒收│
│  │        │        │      │                          │      │，如全部或一部不能沒│
│  │        │        │      │                          │      │收時，以其財產抵償之│
│  │        │        │      │                          │      │。                  │
└─┴────┴────┴───┴─────────────┴───┴──────────┘
附表貳：
┌─┬────┬────┬───┬────────┬─────────┐
│編│犯罪時間│犯罪地點│轉讓  │轉讓方式、數量  │罪名及宣告刑      │
│號│（民國）│        │對象  │                │                  │
│  │        │        │      │                │                  │
├─┼────┼────┼───┼────────┼─────────┤
│一│97年8月 │臺南縣歸│丙○○│丙○○以行動電話│甲○○轉讓第一級毒│
│  │17日晚上│仁鄉和平│      │0000000000號撥打│品，累犯，處有期徒│
│  │7時許   │南街71巷│      │甲○○使用之0981│刑玖月。如附表參編│
│  │        │5號     │      │229902號聯絡後，│號四所示之行動電話│
│  │        │        │      │在左列地點，由【│(含SIM卡)壹支沒收 │
│  │        │        │      │甲○○】交付約零│。                │
│  │        │        │      │點三或零點四公克│                  │
│  │        │        │      │之海洛因一包。  │                  │
├─┼────┼────┼───┼────────┼─────────┤
│二│97年8月 │臺南縣歸│丁○○│在左列地點，由【│甲○○轉讓第一級毒│
│  │18日上午│仁鄉和平│      │甲○○】交付零點│品，累犯，處有期徒│
│  │某時許  │南街71巷│      │三公克之海洛因一│刑玖月。          │
│  │        │        │      │包。            │                  │
├─┼────┼────┼───┼────────┼─────────┤
│三│97年8月 │臺南縣歸│丙○○│丙○○以行動電話│甲○○、丁○○共同│
│  │18日中午│仁鄉和平│      │0000000000號撥打│轉讓第一級毒品，均│
│  │12時40分│南街71巷│      │【甲○○】使用之│累犯，甲○○處有期│
│  │許      │5號     │      │0000 000000號聯 │徒刑玖月、丁○○處│
│  │        │        │      │絡後，在左列地點│有期徒刑壹年貳月。│
│  │        │        │      │，由【丁○○】交│扣案如附表參編號四│
│  │        │        │      │付零點四公克之海│所示行動電話(含SIM│
│  │        │        │      │洛因一包。      │卡)壹支沒收。     │
└─┴────┴────┴───┴────────┴─────────┘
 附表參：
 ┌──┬───────────────┬──┬─────────────┐
 │編號│扣案物品                      │數量│沒收                      │
 ├──┼───────────────┼──┼─────────────┤
 │一  │第一級毒品海洛因              │5包 │合計淨重0.91公克，依毒品危│
 │    │(於受搜索地點內，由被告甲○○ │    │害防制條例第18條第1項前段 │
 │    │所取出，為被告甲○○所有販賣剩│    │，沒收銷燬之。            │
 │    │餘之毒品)                     │    │                          │
 ├──┼───────────────┼──┼─────────────┤
 │二  │第一級毒品海洛因              │1包 │驗前淨重0.53公克、驗後淨重│
 │    │(於受搜索地點內被告丁○○褲子 │    │0.042公克。業經台南地院97 │
 │    │後方口袋所取出，為被告甲○○轉│    │年度訴字第1910號判決宣告沒│
 │    │讓予丁○○施用之毒品)         │    │收銷燬，本案不予沒收銷燬。│
 ├──┼───────────────┼──┼─────────────┤
 │三  │第一級毒品海洛因              │1包 │含袋重0.4公克、驗前淨重0. │
 │    │(於受搜索地點前證人丙○○之機 │    │106公克、驗後淨重0.095公克│
 │    │車腳踏板下所扣得，為被告甲○○│    │。業經台南地院97年度聲字第│
 │    │轉讓予丙○○施用之毒品)       │    │2266號裁定沒收銷燬，本案不│
 │    │                              │    │予沒收銷燬。              │
 ├──┼───────────────┼──┼─────────────┤
 │四  │行動電話（GNET牌、序號：353930│1支 │被告甲○○所有供販賣及轉讓│
 │    │000000000號，內含0000000000 號│    │第一級毒品所用之物，依毒品│
 │    │門號SIM卡1張，為被告甲○○販賣│    │危害防制條例第19條第1項前 │
 │    │毒品予乙○○、戊○○及轉讓毒品│    │段沒收。                  │
 │    │予丙○○之聯繫工具)           │    │                          │
 ├──┼───────────────┼──┼─────────────┤
 │五  │上開編號一海洛因空包裝袋(為包 │5個 │空包裝總重1.34公克，供包裝│
 │    │裝編號一所示毒品以供販賣毒品所│    │第一級毒品販賣所用之物，依│
 │    │用之物)                       │    │毒品危害防制條例第19條第1 │
 │    │                              │    │項前段沒收。              │
 └──┴───────────────┴──┴─────────────┘

司法院資訊處製作；財團法人民間司法改革基金會備份。
